臺灣基隆地方法院刑事判決　　　　　　 96年度交簡上字第4號
公　訴　人　臺灣基隆地方法院檢察署檢察官
上　訴　人
即　被　告　甲○○
上列被告因過失傷害案件，不服本院基隆簡易庭96年度基交簡字
第23號，中華民國96年1月12日第一審簡易判決（聲請簡易判決
處刑書案號：臺灣基隆地方法院檢察署95年度偵字第3093號），
提起上訴，本院合議庭判決如下：
    主    文
原判決撤銷。
甲○○因過失傷害人，處拘役肆拾日，如易科罰金以銀元佰元
即新臺幣玖佰元折算壹日。
    事    實
一、甲○○於民國95年1月4日上午11時許，駕駛車牌號碼T8–83
    52號自用小客車，沿基隆市○○路127巷內果菜市○○○○
    ○路之果菜市○道路，往麥金路方向行駛，行經果菜市○○
    ○○路前，本應注意汽車在劃有分向限制線之路段行駛時，
    不得駛入來車之車道內，且汽車行駛時，行車速度應依速限
    標誌之規定，亦應注意車前狀況，並隨時採取必要之安全措
    施。而依當時天候晴、日間自然光線、路面係乾燥無缺陷之
    柏油路、路況無障礙物、視距良好等情形，又無不能注意之
    情事，竟疏未注意，在劃有分向限制線之上述果菜市○道路
    ○○路口前，駛入來車車道，以致行經上述岔路口時占用部
    分來車車道，且超過果菜市場內之速限20公里行駛，復未注
    意車前狀況，採取必要之安全措施，適有簡金定（業於96年
    5 月8日死亡）騎乘車牌號碼UGK–93號輕型機車，沿果菜市
    ○○○路往果菜市○○○○○路之道路行駛欲左轉與甲○○
    駕駛之車輛往麥金路同一車道行駛，亦未注意駕駛人駕駛車
    輛時，應注意車前狀況，隨時採取必要之安全措施，以防止
    危險之發生，並應注意車輛行至無號誌而無交通警察指揮之
    交岔路口，支線道車應暫停讓幹線道車先行，且轉彎車應暫
    停讓直行車先行，又無不能注意之情事，未能先停止於上述
    岔路口前，查看幹道車有無車輛，讓幹道車先通行後認為安
    全時再續行，率爾左轉，兩車因搶道而致自用小客車之左前
    側與機車之右側發生撞擊，簡金定人車倒地，並受有頭部外
    傷、顱內出血、頭皮裂傷及部位27牙冠斷裂之傷害。甲○○
    並於肇事後向前來處理車禍之基隆市警察局警員自首坦承肇
    事而接受裁判。
二、案經簡金定訴由基隆市警察局第四分局報告臺灣基隆地方法
    院檢察署檢察官偵查起訴。
    理    由
壹、證據能力方面：
  　按被告以外之人於審判外之言詞或書面陳述，除法律有規定
    者外，不得作為證據，刑事訴訟法第159條第1項固定有明文
    。惟被告以外之人於審判外之陳述，雖不符第159條之1至第
    159條之4之規定，而經當事人於審判程序同意作為證據，法
    院審酌該言詞陳述或書面陳述作成時之情況，認為適當者，
    亦得為證據；當事人、代理人或辯護人於法院調查證據時，
    知有第159條第1項不得為證據之情形，而未於言詞辯論終結
    前聲明異議者，視為有前項之同意，同法第159條之5定有明
    文。查本案於本院準備程序時，被告就全案卷證之證據能力
    表示「沒有意見」，且迄至本院審理調查證據時就證據能力
    亦未爭執，本院審酌該言詞陳述或書面陳述作成時之情況，
    並無非法取得等不適當之情形，且經本院於審判期日依法進
    行證據之調查、辯論，被告於訴訟上之程序權，已受保障，
    依同法第159條之5之規定，自有證據能力。至告訴人簡金定
    於95年6月30日檢察事務官訊問時所為被害經過之陳述，係
    居於證人之地位，因未經具結，依刑事訴訟法第158條之3規
    定，不得作為證據，合先敘明。
貳、實體方面
一、訊據被告甲○○固坦承有於前揭時、地與告訴人簡金定發生
    車禍等情不諱，惟矢口否認有何過失傷害之犯行，辯稱：其
    並無過失，其進入路口時有注意車前狀況，也有減速慢行，
    時速約10至20公里，在其車輛與告訴人機車二車交會之路口
    中段，見告訴人機車減速禮讓，乃安全直行通過，往前行駛
    約10幾公尺，告訴人機車才從左後方撞其車輛之左前車門把
    手，此撞擊位置顯已超出其行駛視線可保持之警覺範圍，故
    其係被撞之被害人，並無過失云云。經查：
  (一)被告於95年1月4日上午11時許，駕駛車牌號碼T8─8352號自
    用小客車，沿基隆市○○路127巷內果菜市○○○○○路之
    果菜市○○道路往麥金路方向行駛，在果菜市場辦公室前岔
    路口，與沿果菜市場辦公室前之岔路往果菜市○○○○○路
    之道路行駛欲左轉與被告駕駛之車輛往麥金路同一車道行駛
    之告訴人機車發生碰撞等情，為被告所不爭執，並經證人即
    告訴人簡金定於警詢、偵查（95年6月30日偵訊筆錄除外）
    指訴及證述；證人胡瑞成於偵查時證述甚詳，且有基隆市○
    ○○道路交通事故調查報告表、勘驗筆錄各1份、現場及車
    輛毀損照片124張在卷可稽，而告訴人因本件車禍受有頭部
    外傷、顱內出血、頭皮裂傷及部位27牙冠斷裂之傷害，亦有
    長庚紀念醫院診斷證明書2紙在卷可按，故被告駕駛之車輛
    與告訴人騎乘之機車於前揭時、地發生車禍，告訴人因而受
    有前揭傷害，首堪認定。
  (二)次查，經本院當庭播放本件車禍發生前上述岔路口監視光碟
    ，勘驗結果為：11點4分13秒畫面中出現告訴人簡金定之機
    車，由果菜市○○○路欲左轉往果菜市○○○○○路之道路
    行駛，要左轉時頭並沒有往右後察看連接麥金路之道路有無
    車輛直行，同1秒機車先出現後，螢幕上左下方連接麥金路
    之道路上出現被告所駕駛紅色自小客車的車頭，當時告訴人
    的機車還未到達交叉路口的虛線的連接線，11點4分14秒時
    畫面2車都在行進之中，告訴人的機車是已經左轉往連接麥
    金路的道路行駛，被告的自小客車直行，機車是在自小客車
    的左前方，11點4分14秒時被害人的機車已離開畫面，同秒
    內告訴人的機車已經駛離監視鏡頭範圍，被告自小客車仍往
    前行駛中，11點4分15秒汽車仍在監視鏡頭畫面，並於同秒
    內消失在監視鏡頭範圍，有本院96年5月10日勘驗筆錄及監
    視器擷取畫面8張在卷可稽，顯見兩車在發生碰撞前，告訴
    人機車已出現在被告車輛之左前方，屬被告視線所及範圍，
    且告訴人左轉時並未注意右後方來車，亦無停止行進之情形
    ，是被告於偵訊時辯稱告訴人機車有停止在巷口或於本院審
    理時辯稱告訴人機車有減速避讓之情形，並不足採；且由被
    告於本院審理時供述：其不能確定告訴人有無看右方，沒有
    看到告訴人有無看右後方車輛等語（見本院96年5月10日審
    判筆錄），被告自有未注意車前狀況之情事，其辯稱有注意
    車前狀況云云，亦不足採。另依員警所繪現場圖觀之，車禍
    現場雖無煞車痕，然果菜市○○道路之速限為20公里，有現
    場照片在卷可稽，而依前揭監視畫面所示之時間，被告通過
    上述岔路口約2秒時間，若其時速未超過20公里，其2秒可行
    駛之距離僅為11.11公尺，惟被告車頭出現在路口距離停車
    位置顯然超過11.11公尺，有本院卷附道路交通事故現場圖
    上所測量之現場距離可參，是被告未依速限行駛乙節，亦堪
    認定，其辯稱當時時速約10至20公里云云，亦無可採。
  (三)又查，依前揭監視器擷取畫面所示，被告車輛出現在上述岔
    路口時，其車身左側距離地面箭頭處十分接近，顯見其進入
    岔路前即進入該岔路口時有逆向行駛之情事；且依現場照片
    及上述調查報告表所繪現場圖所示，被告車輛肇事後停車位
    置係東北、西南向斜停在上述岔路口往果菜市○○○○○路
    道路之銜接路口處，其車頭剛進入果菜市○○○○○路之道
    路上，其餘車身則停在該岔路口範圍內，左後側車身並暫用
    部分對向車道；告訴人係倒在被告車輛右前車頭處，告訴人
    機車則係橫倒在被告車輛前方約1.25公尺處之上述道路對向
    車道上，是由被告車輛肇事後停車位置、告訴人及其機車倒
    地位置觀之，兩車係在果菜市○○○○○路道路之銜接路口
    處發生碰撞，且兩車碰撞時，告訴人機車尚未進入果菜市○
    ○○○○路之順向道路，再參以兩車肇事前之行進方向（被
    告係果菜市○○○○○路之果菜市○道路，往麥金路方向逆
    向直行，欲駛入果菜市○○○○○路順向道路；告訴人機車
    則沿果菜市○○○路往果菜市○○○○○路之道路行駛欲左
    轉與甲○○駕駛之車輛往麥金路同一車道行駛）及前揭勘驗
    情形，足認本件係兩車欲進入果菜市○○○○○路同一順向
    道路口前，左轉之告訴人機車未注意右後方直行之被告車輛
    ，讓被告車輛先行，而被告亦未注意告訴人機車並無避讓之
    情形，復未依速限行駛且占用部分來車車道直行，兩車因搶
    道交會時發生碰撞甚明，被告辯稱係告訴人機車避讓後，其
    往前行駛10幾公尺告訴人機車才從左後方撞其車輛之左前車
    門把云云，核與現場狀況不符，不足採信。
　(四)按行車速度，依速限標誌或標線之規定；汽車行駛時，駕駛
    人應注意車前狀況，並隨時採取必要之安全措施；在劃有行
    車分向線之路段，不得駛入來車之車道內，道路交通安全規
    則第93條第1項前段、第94條第3項、第97條第1項第2款分別
    定有明文。查本件車禍發生地點係位於果菜市○○○○道路
    交通管理處罰條例所規範之「道路」範圍，固有卷附道路交
    通事故調查報告表在卷可稽。惟此僅係被告有無該當該條例
    對於道路交通違規事件之處罰要件，衡諸汽車係動力交通工
    具，本有高度移動性、風險性及危險性，汽車駕駛人縱未於
    一般道路行駛，仍應遵守道路交通安全規則所明定之一般注
    意規定，此亦係汽車駕駛人駕駛汽車之一般注意義務，故被
    告於交通頻繁之果菜市○○道路駕車自應注意上述道路交通
    安全規定，且當時係日間，路面乾燥無缺陷，亦無障礙物，
    視距良好，有上述現場照片在卷可稽，故依當時路狀，顯無
    不能注意之情形，詎被告在進入上述岔路口前，已違規駛入
    來車車道，並於進入上述岔路口時，未依速限行駛，且在其
    視線範圍內能注意其左前方欲左轉與其同向行駛之告訴人機
    車，已有違規未讓其先行之情形，並有充足之時間可採取必
    要之安全措施即停車以避免發生交通事故結果之情況下（蓋
    依上述擷取畫面及道路交通事故現場圖所示，告訴人機車出
    現在被告車輛左前方時，兩車間至少有9公尺之距離，故被
    告有充足時間可採取必要之安全措施），猶占用部分來車車
    道直行，致與疏未注意右後方已有車輛直行，而未讓直行車
    先行之告訴人機車發生碰撞，則被告顯有過失甚明，被告忽
    略其在進入上述岔路前及進入該岔路口時之前揭注意義務，
    徒以其車輛撞擊點係在左後把手處，即謂其並無過失云云，
    自屬無據。再告訴人因本件車禍受有前揭事實欄所載之傷害
    ，已如前述，是被告過失駕駛行為與告訴人傷害間，顯具有
    相當因果關係。至告訴人雖有未注意車前狀況讓直行車先行
    之過失，然此僅屬於民事訴訟損害賠償程序，得據以認定被
    害人與有過失，而酌減被告之民事賠償責任，或於刑事訴訟
    程序車禍肇事責任案件中作為量刑參考之問題，核與被告前
    揭過失之認定無涉，附此敘明。
  (五)綜上所述，被告所辯均不足採，本案事證明確，應依法論科
    。
二、論罪科刑：
  (一)核被告所為，係犯刑法第284條第1項前段之過失傷害罪。又
    按行為後法律有變更者，適用行為時之法律。但行為後之法
    律有利於行為人者，適用最有利於行為人之法律，民國94年
    1 月7日經立法院三讀修正通過，於同年2月2日經總統公布
    ，自95年7月1日起施行之刑法（下稱新法；修正前刑法下稱
    舊法）第2條第1項定有明文，此項規定，係規範行為後法律
    變更所生新舊法律比較適用之準據法，於新法施行後，自應
    適用此規定，為「從舊從輕」之比較。查被告行為後，刑法
    第28 4條第1項前段之法文本身雖未修正，惟其法定本刑有
    罰金刑，而罰金刑之最低數額、加減規定、自首及易科罰金
    之折算標準均有如附表所示之修正，自應依新法第2條第1項
    規定，為「從舊從輕」之比較，並綜合全部罪刑之結果比較
    新舊法如附表所示（又被告行為後，於95年6月14日增定公
    布刑法施行法第1條之1，並於同年7月1日施行，該條規定：
    「中華民國94年1月7日刑法修正施行後（按此日期係三讀通
    過之日期，實際修正公布日為94年2月2日，施行日期為95年
    7 月1日），刑法分則編所定罰金之貨幣單位為新臺幣。94
    年1 月7日刑法修正時，刑法分則編未修正之條文定有罰金
    者，自94年1月7日刑法修正施行後，就其所定數額提高為30
    倍。但72年6月26日至94年1月7日新增或修正之條文，就其
    所定數額提高為3倍」，已將刑法分則之貨幣單位定為「新
    臺幣」，並規定提高標準，且提高後之罰金最高數額，與刑
    法施行法第1條之1增訂前，刑法貨幣單位為銀元，依罰金罰
    鍰提高標準條例第1條前段暨現行法規所定貨幣單位折算新
    臺幣條例第2條所定比例換算結果並無不同，此部分非屬法
    律變更，故上述條文施行後，自應逕依刑法施行法第1條之1
    定本件罰金刑之單位及提高標準，而不再適用罰金罰鍰提高
    標準條例第1條前段之規定，附此敘明）。
  (二)被告於犯罪未發覺前，停留現場，並向前往現場處理之員警
    承認為肇事者等節，業據證人胡瑞成於偵訊時證述明確，為
    對未發覺之罪自首並接受裁判，爰依舊法第62條前段規定，
    減輕其刑。
四、原審予以論罪科刑，固非無見，惟查：(一)按行經無號誌之交
    岔路口，應減速慢行，作隨時停車之準備，道路交通安全規
    則第93條第1項第2款雖定有明文，然此係對無速限標誌或標
    線時所為之規定，倘有速限標誌或標線之規定時，行車速度
    自應依速限標誌或標線之規定，此觀之前揭規則第93條第1
    項規定即明。本件發生車禍之果菜市○○道路，既已設有20
    公里之速限，駕駛人即應依該速限行駛，而無道路交通安全
    規則第93條第1項第2款規定之適用，原審判決漏未斟酌此點
    ，未於事實及理由載明被告有未依速限行駛之過失，而認定
    被告有行經無號誌之交岔路口，未減速慢行，作隨時停車之
    準備之過失，自有未洽。(二)又被告除有未注意車前狀況、未
    依速限行駛之過失外，尚有違反汽車在劃有分向限制線之路
    段行駛時，不得駛入來車之車道內規定之過失，原審判決漏
    未認定被告此部分過失，亦有未洽。被告之上訴意旨辯稱其
    並無過失，指摘原判決違誤云云，雖無理由，惟原判決既有
    上開可議之處，自應由本院予以撤銷改判。爰審酌被告雖無
    前科，素行尚佳，其因前揭過失，使告訴人受有事實欄所載
    傷勢非輕之傷害，對告訴人之身體法益侵害甚重，並審酌告
    訴人就本件車禍與有過失之程度及被告犯後否認犯行，且未
    與告訴人和解，賠償告訴人任何損害等一切情狀，量處如主
    文所示之刑，並依舊法第41條第1項前段、罰金罰鍰提高標
    準條例第2條規定，諭知易科罰金之折算標準。
據上論斷，應依刑事訴訟法第455之1第3項、第369條第1項前段
、第299條第1項前段，刑法第2條第1項、第284條第1項前段、第
62條前段（修正前）、第41條第1項前段（修正前），刑法施行
法第1條之1，修正前罰金罰鍰提高標準條例第2條，現行法規所
定貨幣單位折算新臺幣條例第2條規定，判決如主文。
本案經檢察官乙○○到庭執行職務。
中　　華　　民　　國　　96　　年　　5 　　月　　24　　日
                  刑事第三庭審判長法  官  鄭景文
                                  法　官　林淑鳳
                                  法　官　王美婷
以上正本證明與原本無異。
不得上訴。
中　　華　　民　　國　　96　　年　　5 　　月　　24　　日
                                  書記官  劉珍珍
附錄論罪法條：
中華民國刑法第284條第1項前段
因過失傷害人者，處 6 月以下有期徒刑、拘役或 5 百元以下罰金，致重傷
者，處 1 年以下有期徒刑、拘役或 5 百元以下罰金。
附表：
┌──┬───────────┬───────────┬──────┬─────────┐
│編號│     舊法規定         │      新法規定        │比較後應適法│    理由及根據    │
│    │                      │                      │之法律      │                  │
├──┼───────────┼───────────┼──────┼─────────┤
│一  │第33條第5 款          │第33條第5 款          │舊法第33條第│1.新法第33條第5款 │
│    │罰金：1元以上。       │罰金：新臺幣1,000 元以│5款         │  規定罰金刑為新臺│
│    │                      │上，以百元計算之。    │            │  幣1,000 元以上，│
│    │                      │                      │            │  以百元計算之，新│
│    │                      │                      │            │  法施行後，應依新│
│    │                      │                      │            │  法第2條 第1 項之│
│    │                      │                      │            │  規定，適用最有利│
│    │                      │                      │            │  於行為人之法律（│
│    │                      │                      │            │  最高法院95年度第│
│    │                      │                      │            │  8 次刑事庭會議決│
│    │                      │                      │            │  議三(一)1.參照）。│
│    │                      │                      │            │2.舊法第33條第5款 │
│    │                      │                      │            │  所規定之罰金最低│
│    │                      │                      │            │  數額，依現行法規│
│    │                      │                      │            │  所定貨幣單位折算│
│    │                      │                      │            │  新臺幣條例第2條 │
│    │                      │                      │            │  所定比例換算結果│
│    │                      │                      │            │  ，為銀元1元即新 │
│    │                      │                      │            │  臺幣3元以上；惟 │
│    │                      │                      │            │  依新法第33條規定│
│    │                      │                      │            │  ，則為新臺幣1,00│
│    │                      │                      │            │  0元以上，比較結 │
│    │                      │                      │            │  果，新法並未有利│
│    │                      │                      │            │  於被告，依刑法第│
│    │                      │                      │            │  2條第1項之規定，│
│    │                      │                      │            │  自應適用行為時之│
│    │                      │                      │            │  舊法定其罰金刑之│
│    │                      │                      │            │  最低數額。      │
│    │                      │                      │            │                  │
├──┼───────────┼───────────┼──────┼─────────┤
│二  │第62條                │第62條                │舊法第62條  │1.犯罪及自首均在新│
│    │對於未發覺之罪自首而受│對於未發覺之罪自首而受│            │  法施行前者，新法│
│    │裁判者，減輕其刑。但有│裁判者，得減輕其刑。但│            │  施行後，應依新法│
│    │特別規定者，依其規定。│有特別規定者，依其規定│            │  第2條第1項之規定│
│    │                      │。                    │            │  ，適用最有利於行│
│    │                      │                      │            │  為人之法律（最高│
│    │                      │                      │            │  法院95年度第8次 │
│    │                      │                      │            │  刑事庭會議六(三)1.│
│    │                      │                      │            │  參照）。本件被告│
│    │                      │                      │            │　係在犯罪未發覺之│
│    │                      │                      │            │  前自首而接受裁判│
│    │                      │                      │            │  ，且其所犯過失傷│
│    │                      │                      │            │  害罪及自首時間均│
│    │                      │                      │            │  在新法施行前，自│
│    │                      │                      │            │  應為新舊法之比較│
│    │                      │                      │            │  。              │
│    │                      │                      │            │2.舊法自首之規定係│
│    │                      │                      │            │  「必」減輕其刑，│
│    │                      │                      │            │  新法自首之規定則│
│    │                      │                      │            │  係「得」減輕其刑│
│    │                      │                      │            │  ，兩者比較結果，│
│    │                      │                      │            │  自以舊法對被告較│
│    │                      │                      │            │  為有利，依新法第│
│    │                      │                      │            │  2 條第1項規定， │
│    │                      │                      │            │  應適用舊法。    │
├──┼───────────┼───────────┼──────┼─────────┤
│三  │第67條                │第67條                │舊法第68條  │1.新法施行前，法定│
│    │有期徒刑加減者，其最高│有期徒刑或罰金加減者，│            │  罰金刑有加減之原│
│    │度及最低度同加減之。  │其最高度及最低度同加減│            │  因者，新法施行後│
│    │                      │之。                  │            │  ，應依新法第2 條│
│    │第68條                │第68條                │            │  第1 項之規定，適│
│    │拘役或罰金加減者，僅加│拘役加減者，僅加減其最│            │  用最有利於行為人│
│    │減其最高度。          │高度。                │            │  之法律（最高法院│
│    │                      │                      │            │  95年度第8次刑事 │
│    │                      │                      │            │  庭會議決議六(六)參│
│    │                      │                      │            │  照）。          │
│    │                      │                      │            │2.查本案有法定罰金│
│    │                      │                      │            │  刑之減輕原因（即│
│    │                      │                      │            │  成立自首），就加│
│    │                      │                      │            │  重規定而言，因新│
│    │                      │                      │            │  法就罰金刑之最低│
│    │                      │                      │            │  度亦有加重規定，│
│    │                      │                      │            │  舊法則無，故以舊│
│    │                      │                      │            │  法對被告有利；就│
│    │                      │                      │            │  減輕規定而言，因│
│    │                      │                      │            │  新法就罰金之最低│
│    │                      │                      │            │  度亦予減輕，舊法│
│    │                      │                      │            │  則無，比較結果新│
│    │                      │                      │            │  法對被告較為有利│
│    │                      │                      │            │  ，為免法律割裂適│
│    │                      │                      │            │  用，經綜合全部罪│
│    │                      │                      │            │  刑比較結果，仍應│
│    │                      │                      │            │  適用舊法（詳如後│
│    │                      │                      │            │  述）。          │
├──┼───────────┼───────────┼──────┼─────────┤
│四  │第41條第1項           │第41條第1項           │舊法第41條第│1.易科罰金之折算標│
│    │犯最重本刑為5 年以下有│犯最重本刑為5 年以下有│1項前段     │  準，新法施行後，│
│    │期徒刑以下之刑之罪，而│期徒刑以下之刑之罪，而│            │  應依刑法第2條第1│
│    │受6 個月以下有期徒刑或│受6 個月以下有期徒刑或│            │  項之規定，適用最│
│    │拘役之宣告，因身體、教│拘役之宣告者，得以新臺│            │  有利於行為人之法│
│    │育、職業或家庭之關係或│幣1,000 元、2,000 元或│            │  律（最高法院95年│
│    │其他正當事由，執行顯有│3,000元折算1日，易科罰│            │  度第8次刑事庭會 │
│    │困難者，得以1 元以上3 │金。但確因不執行所宣告│            │  議決議三(二)參照）│
│    │元以下折算1日，易科罰 │之刑，難收矯正之效，或│            │2.按被告於犯罪時之│
│    │金。但確因不執行所宣告│難以維持法秩序者，不在│            │  易科罰金折算標準│
│    │之刑，難收矯正之效，或│此限。                │            │  為舊法第41條第1 │
│    │難以維持法秩序者，不在│                      │            │  項前段，依修正前│
│    │此限。                │                      │            │  罰金罰鍰提高標準│
│    │                      │                      │            │  條例第2條（現已 │
│    │罰金罰鍰提高標準條例第│                      │修正前罰金罰│  修正刪除）之規定│
│    │2條（現已修正刪除）   │                      │鍰提高標準條│  ，就其原定數額提│
│    │依刑法第41條易科罰金或│                      │例第2 條    │  高為100倍折算1日│
│    │第42條第2 項易服勞役者│                      │            │  ，則本件被告行為│
│    │，均就其原定數額提高為│                      │            │  時之易科罰金折算│
│    │100倍折算1日；法律所定│                      │            │  標準，應以銀元  │
│    │罰金數額未依本條例提高│                      │            │  300 元折算1日， │
│    │倍數，或其處罰法條無罰│                      │            │  經折算為新臺幣後│
│    │金刑之規定者，亦同。  │                      │            │  ，應以新臺幣900 │
│    │                      │                      │            │  元折算為1日。比 │
│    │                      │                      │            │  較修正前後之易科│
│    │                      │                      │            │  罰金折算標準，新│
│    │                      │                      │            │  法並未較有利於被│
│    │                      │                      │            │  告，依刑法第2條 │
│    │                      │                      │            │  第1項之規定，應 │
│    │                      │                      │            │  適用舊法第41條第│
│    │                      │                      │            │  1項前段規定、修 │
│    │                      │                      │            │  正前罰金罰鍰提高│
│    │                      │                      │            │  標準條例第2條等 │
│    │                      │                      │            │  規定，定其折算標│
│    │                      │                      │            │  準。            │
├──┴───────────┴───────────┴──────┴─────────┤
│結論：為免法律割裂適用，比較時應就罪刑有關之共犯、未遂犯、想像競合犯、牽連犯、連續犯、│
│結合犯，以及累犯加重、自首減輕暨其他法定加減原因（如身分加減）與加減例等一切情形，綜其│
│全部罪刑之結果而為比較（最高法院95年度第8次刑事庭會議決議一(四)參照），故本案經綜合全部 │
│罪刑比較結果，以上新法並未較有利於被告，故本件應適用舊法第33條第5款、第62條、第68條、 │
│第41條第1項前段及修正前罰金罰鍰提高標準條例第2條，決定法定罰金刑之最低數額、加減、自首│
│之規定及諭知易科罰金之折算標準。                                                      │
└───────────────────────────────────────────┘
